臺灣高等法院刑事判決
109年度上易字第792號
上  訴  人  
即  被  告  張碩宏



上列上訴人因恐嚇危害安全案件，不服臺灣基隆地方法院108年
度易字第359號，中華民國108年12月17日第一審判決（起訴案號
：臺灣基隆地方檢察署108年度偵字第1367號），提起上訴，本
院判決如下：
    主  文
上訴駁回。
張碩宏緩刑貳年。 
    事  實
一、張碩宏與劉哲維為基隆市○○區○○○路000 巷00○0號及00號5樓
    之對門鄰居，2人多有爭執，近日張碩宏對劉哲維在住處門
    口設置監視器甚為不滿，於民國108年1月26日晚間7 時19分
    許，在基隆市○○區○○○路000 巷00○0 號5 樓住處門前之樓梯
    間處，2人因故起口角，張碩宏竟基於恐嚇危害安全之犯意
    ，以臺語向劉哲維恫嚇稱：「你（最好）整天跟朋友在一起
    不要一個人出門」等語，以此加害生命、身體之事，恐嚇劉
    哲維，使劉哲維心生畏懼，致生危害於安全。
二、案經劉哲維訴請基隆市警察局第四分局報請臺灣基隆地方檢
    察署檢察官偵查起訴。
    理  由
壹、證據能力：
    本案用以認定上訴人即被告張碩宏（下稱被告）犯有本案犯
    行之供述證據資料，因檢察官及被告於本院審理中就證據能
    力部分均表示無意見即均未爭執該等證據之證據能力，復未
    於言詞辯論終結前聲明異議，本院審酌該等證據作成時之情
    況，並無不宜作為證據或證明力明顯過低之情事，以之作為
    證據應屬適當，依刑事訴訟法第159條之5第2項之規定，均
    得作為證據。其餘資以認定本案犯罪事實之非供述證據，亦
    查無違反法定程序取得之情形，依刑事訴訟法第158條之4之
    解釋，應均具證據能力。
貳、本院認定事實所憑證據及理由：
一、上開事實，業據被告於本院審理中坦承於上述時、地因與告
    訴人起口角，而有前述內容言語，並稱：其所為為無心之過
    （見本院卷第59頁），核與告訴人劉哲維指述之情相符（見
    偵查卷第11至12、33頁，原審卷第29至30頁），復有監視器
    翻拍照片及經檢察官及原審勘驗現場監視器光碟並製有勘驗
    筆錄在卷可按（見偵查卷第33至35頁，原審卷第26至27頁）
    。又刑法所定恐嚇，凡一切之言語、舉動足以使他人生畏懼
    心者，均包含在內；所稱以加害生命、身體、自由、名譽、
    財產之事，恐嚇他人者，係指以使人生畏怖心為目的，而通
    知將加惡害之旨於被害人而言，有最高法院52年台上字第75
    1號判例意旨可資參照。查被告對告訴人稱要其整天跟朋友
    在一起，不要一人出門等語之行為，已含有將加害告訴人生
    命、身體之內容，衡諸一般社會通念綜合以觀，實已足使告
    訴人心生畏佈，是被告前揭所為，係構成犯刑法第305條之
    恐嚇危害安全罪。
二、綜上，足認被告前開為不利於己之陳述與事證相符，堪以採
    信，本件事證明確被告犯行堪以認定。
三、論罪及駁回上訴之理由：
（一）核被告所為係犯刑法第305條之恐嚇危害安全罪。
（二）原審以被告犯行事證明確，適用刑法第305條、第41條第1
      項前段、刑法施行法第1條之1第1項、第2項前段等規定，
      審酌被告為智識正常成年人，當知悉人際間應以理性、和
      平之方式互相對待，並斟酌被告與告訴人之住處相連，屬
      近鄰，更應互相守望相助，但僅因細故即以言語恫嚇，所
      為非是，犯後於偵查及原審均否認犯行之態度，暨被告所
      陳之智識程度、家庭經濟生活狀況等一切情狀，量處拘役
      50日，並諭知如易科罰金，以1千元折算1日經核原判決認
      事用法尚無違誤，另刑亦稱妥適。
（三）被告上訴，於本院審判中坦認犯行，並稱從輕量刑等語，
      然按刑之量定，為求個案裁判之妥當性，法律賦予法院裁
      量之權，量刑輕重，屬為裁判之法院得依職權自由裁量之
      事項，苟其量刑已以行為人之責任為基礎，並斟酌刑法第
      57條各款所列情狀，在法定刑度內，酌量科刑，如無偏執
      一端，致明顯失出失入情形，即不得單就量刑部分遽指為
      不當或違法。原判決已詳予敘明審酌刑法第57條各款事項
      之一切情狀，而為量刑理由，業如前述，難認有偏執一端
      致顯失出失入之情，亦無違反罪刑相當或量刑內部性界限
      等原則之違法或不當。被告上訴意旨並非可採。被告上訴
      為無理由，應予駁回。
四、緩刑宣告：
    查被告前未曾因故意犯罪而受有期徒刑以上刑之宣告，有本
    院被告前案紀錄表可稽（見本院卷第39頁），審酌被告於本
    院審理時坦認犯行，且當庭表示認錯之意，於另案民事事件
    已與告訴人達成調解，告訴人於民事調解程序中並表示不再
    追究，同意被告為緩刑之諭知，此有調解程序筆錄及調解筆
    錄可按，以上足認被告確具悔意，本院認被告經此訴訟程序
    及刑之宣告，應知警惕，信無衝動再犯之虞，所宣告之刑以
    暫不執行為適當，爰依刑法第74條第1項第1款之規定，宣告
    緩刑2年，以啟自新。　　　　　
據上論斷，應依刑事訴訟法第368條，第74條第1項第1款，判決
如主文。
本案經檢察官黃耀賢提起公訴，檢察官戴文亮到庭執行職務。
中　　華　　民　　國　　109 　年　　6 　　月　　23　　日
                  刑事第一庭審判長  法　官  周政達
                                    法　官  曾德水
                                    法　官  程克琳
以上正本證明與原本無異。
不得上訴。 
                                    書記官  劉靜慧  
中　　華　　民　　國　　109 　年　　6 　　月　　24　　日
附錄本案論罪科刑法條全文：
中華民國刑法第305條
以加害生命、身體、自由、名譽、財產之事，恐嚇他人致生危害
於安全者，處2年以下有期徒刑、拘役或3百元以下罰金。